【裁判字號】    89,易,237
【裁判日期】    890815
【裁判案由】    妨害自由
【裁判全文】
臺灣臺東地方法院刑事判決                          八十九年度易字第二三七號
    公  訴  人  臺灣台東地方法院檢察署檢察官
    被      告  乙○○
右列被告因妨害自由案件，經檢察官提起公訴 (八十九年度偵字第五九一號)，本院
判決如左：
    主  文
乙○○以脅迫使人行無義務之事，累犯，處有期徒刑伍月，如易科罰金以佰折算壹
日。
    事  實
一、乙○○曾於八十五年間因公共危險案件，經台灣高等法院台南分院，判處有期徒
    刑八月確定，並於八十六年十月二十七日執行完畢，竟不知悔改，復於八十八年
    十二月四日凌晨四時許，在台東縣警察局台東分局中興派出所內，因甲○○與其
    妻陳淑純就其二人之家庭糾紛遲遲未能達成民事和解，竟出言以：如甲○○不與
    陳淑純和解，將請賴某之長官及全台東之記者到場。使賴某身敗名裂等加害他人
    名譽之事恐嚇甲○○，致甲○○因而心生畏懼而同意與陳淑純和解，並簽署和解
    書，被迫行無義務之事。
二、本案經甲○○訴由台東縣警察局台東分局報告台灣台東地方法院檢察署檢察官偵
    查起訴。
    理  由
一、被告乙○○矢口否認上述犯行。並辯稱：談話的地點在派出所，他如何恐嚇告訴
    人等詞。但查，前述犯罪事實，已據告訴人甲○○於偵查及本院審理時指訴明確
    ，核予證人即台東縣警察局台東分局中興派出所警員張仁弘在偵查中證述的情節
    相符，此外並有卷附之和解書可資佐證，本件事實清楚，證據明確，被告空言否
    認犯行，並不足採信，其犯行堪以認定。
二、被告所犯的罪名為：刑法第三百零四條第一項之強制罪。查乙○○曾於八十五年
    間因公共危險案件，經台灣高等法院台南分院，判處有期徒刑八月確定，並於八
    十六年十月二十七日執行完畢，有台灣台東地方法院檢察署刑案資料查註紀錄表
    一件在卷可稽，其於五年以內再犯本件有期徒刑以上之罪，為累犯，應依刑法第
    四十七條之規定加重其刑。爰審酌被告犯罪之動機、目的、手段，及犯罪後之態
    度等一切情狀，量處如主文所示之刑並諭知易科罰金之折算標準，以為懲儆。
據上論斷，應依刑事訴訟法第二百九十九條第一項前段、刑法第三百零四條第一項、
第四十七條、第四十一條，罰金罰鍰提高標準條例第一條前段、第二條，判決如主文
。
中    華    民    國      八十九      年      八      月      十五      日
                                  臺灣臺東地方法院刑事庭
                                          法  官 黃 堯 讚
右正本證明與原本無異。
如不服本判決，應於判決送達後十日內向本院提出上訴狀。（須附繕本）
「切勿逕送上級法院」
                                          書記官 潘 正 苓
中    華    民    國      八十九      年      八      月      十六      日
附錄
刑法第三百零四條
以強暴、脅迫使人行無義務之事或妨害人行使權利者，處三年以下有期徒刑、拘役或
三百元以下罰金。


司法院資訊處製作；財團法人民間司法改革基金會備份。
